【裁判字號】    91,竹簡,212
【裁判日期】    920429
【裁判案由】    
【裁判全文】
臺灣新竹地方法院民事判決  九十一年度竹簡字第二一二號
    原        告    丙○○
                    乙○○
    兼法定代理人    丁○○
    被        告    甲○○
右當事人間，請求損害賠償事件，本院判決如左：
    主      文
被告應給付原告丁○○新台幣貳萬零捌佰肆拾元；給付原告丙○○新臺幣肆萬伍仟玖
佰參拾肆元；給付原告乙○○新臺幣壹萬伍仟陸佰陸拾捌元。
原告其餘之訴駁回。
訴訟費用由原告丁○○負擔百分之二十三，原告丙○○負擔百分之三十，原告乙○○
負擔百分之三十七，餘由被告負擔。
本判決第一項於原告丁○○以新臺幣陸仟柒佰元為被告供擔保後，原告丙○○以新臺
幣壹萬伍仟參佰元為被告供擔保，於原告乙○○以新臺幣伍仟貳佰元為被告供擔保後
，得假執行。
原告其餘假執行之聲請駁回。
    事實及理由
一、原告之聲明：請求判決被告應給付原告丁○○新台幣（下同）十二萬元，給付原
    告乙○○十五萬元，給付原告丙○○二十萬元；並願供擔保請准宣告假執行。
二、事實摘要：
（一）原告主張被告甲○○受僱於訴外人科洋機械有限公司擔任鋁門窗運送貨物之職
      ，於九十年五月八日十三時五十分許，駕駛公司所有車號ＵＦ─八九八三號自
      小貨車，途經新竹市○○路○段七五二號前，應注意在市區道路，時速不得超
      過四十公里，及汽車行駛時，駕駛人應注意車前狀況，隨時採取必要之安全措
      施之規定，而依當時情形，並無不能注意之情事，詎竟疏未注意上開規定，以
      時速七、八十公里超速行駛，致因天雨路滑而失控衝入對向車道上，先撞及延
      平路七五二號前之門柱後，再彈出撞及在對向行駛，由原告丁○○所騎乘之車
      號ＲＰＫ─一五一號輕型機車，致機車上乘客即原告丙○○（八十五年十一月
      二日出生）受有全身多處撕裂傷、頭部外傷併額頭撕裂傷、右手撕裂傷併韌帶
      斷裂、右側鎖骨骨折，原告乙○○（八十六年十一月五日出生）受有頭部外傷
      併左臉撕裂傷及皮膚缺損等傷害，為此請求被告給付原告丁○○、丙○○、乙○○精神慰撫金各十萬元，另分別給付原告丁○○醫療費用二萬元，給付原告
      丙○○醫療費用十萬元，給付原告乙○○醫療費用五萬元等語。被告未於最後
      言詞辯論期日到場，據其於前言詞辯論期日則以其已賠償原告二萬元，原告請
      求之精神慰撫金過高等情置辯。
三、法院之判斷：
（一）本件被告經合法通知，未於最後言詞辯論期日到場，核無民事訴訟法第三百八
      十六條各款所列情形，爰依原告聲請，由其一造辯論而為判決。又原告於起訴
      時，原請求被告連帶賠償原告丙○○、乙○○四十八萬元，嗣於訴訟中原告變
      更其聲明為請求被告給付原告乙○○十五萬元；給付丙○○二十萬元，並追加
      原告丁○○部分，請求被告給付十三萬元，嗣原告對丁○○部分減縮聲明為十
      二萬元（見本院九十一年七月十八日、八月二十二日言詞辯論筆錄），被告對
      原告前開訴之追加及聲明減縮均無意見，依民事訴訟法第二百五十五條第一項
      第一、三款之規定，應予准許，合先敘明。
（二）原告主張之右開事實，業據提出診斷證明書六紙為證，且為被告所不爭執，復
      據本院調閱本院九十年度交易字第一八一號業務過失傷害事件卷宗，查閱屬實
      ，自堪信原告此部分之主張為真實。按因故意或過失，不法侵害他人之權利者
      ，負損害賠償責任，民法第一百八十四條第一項前段定有明文。次按汽車在市
      區道路行駛，時速不得超過四十公里；汽車行駛時，駕駛人應注意車前狀況，
      隨時採取必要之安全措施，道路交通安全規則第九十三條第一項第一款、第九
      十四條第三項分別定有明文，本件被告於前開時地駕車，自應遵守上開規定，
      且依當時情形，並無不能注意之情事，詎其未注意於此，以致肇事，其對本件
      事故之發生顯有過失甚明。
（三）按不法侵害他人之身體或健康者，對於被害人因此喪失或減少勞動能力或增加
      生活上之需要時，應負損害賠償責任；另不法侵害他人之身體、健康、名譽或
      自由者，被害人雖非財產上之損害，亦得請求賠償相當之金額，民法第一百九
      十三條、第一百九十五條第一項分別定有明文。查本件車禍之發生係被告之前
      開過失所致，已如前述，是原告基於侵權行為之法律關係請求被告賠償其所受
      之損害，自屬有據。茲就原告請求被告賠償之各項損害，是否應予准許，分述
      如次：
    醫療費用部分：查原告所提出之醫療費用收據二十六張，扣除健保給付部分外
      ，其中原告丁○○共支出一千零四十元，原告丙○○共支出三千一百四十一元
      ，原告乙○○共支出二千八百七十五元。經核其中原告丁○○之證明書費用二
      百元，原告丙○○、乙○○證明書費用各一百五十元，因非屬必要之醫療費用
      ，應予剔除。又原告丙○○因本次車禍受有顏面多處撕裂傷，共十七公分長，
      原告乙○○亦因之受有顏面撕裂傷長七公分，日後若施以疤痕整型手術，每公
      分至少需二千元，有診斷證明書二紙附卷可稽，並為被告所不爭執。而前開疤
      痕甚長又位於臉部明顯處，若未施以整型，自有礙於原告丙○○、乙○○身心
      發展及日後社交活動，應認有施以疤痕整型手術之必要，故原告丙○○請求三
      萬四千元（每公分二千元，疤痕長十七公分共三萬四千元），原告乙○○請求
      一萬四千元（每公分二千元，疤痕長七公分共一萬四千元）之疤痕整型醫療費
      用，尚屬合理。從而，原告丁○○請求之醫療費用在八百四十元（0000－000
      ＝840）範圍內，原告丙○○請求之醫療費用在三萬六千九百九十一元（0000
      －000＋34000＝36991），原告乙○○請求之醫療費用在一萬六千七百二十五
      元（0000－000＋14000＝16725）之範圍內為有理由，應予准許，逾此部分則
      屬無據，應予駁回。
    醫療器材及交通費部分：原告乙○○、丙○○主張因其受傷購買美容膠、矽膠
      片、人工皮等醫療器材，共支出一萬二千一百三十六元，另因本件事故受有傷
      害，而往返醫院就診治療，共支出交通費七百五十元，合計共一萬二千八百八
      十六元等情，業據其提出統一發票八張為證，並為被告所不爭執，自堪認為真
      實，因此部分之請求，為原告乙○○、丙○○因傷而增加生活上之支出，自應
      准許。
    精神慰撫金方面：查原告丁○○因本件車禍受有右側踝或足挫傷，傷勢輕微，
      原告丙○○為八十五年十一月二日生，因本件事故分別受有全身多處撕裂傷、
      頭部外傷併額頭撕裂傷、右手撕裂傷併韌帶斷裂、右側鎖骨骨折傷害；原告乙○○為八十六年十一月五日生，因本次車禍受有頭部外傷併左臉撕裂傷及皮膚
      缺損等傷害，是渠等精神各自受有輕重不等之痛苦，本院斟酌兩造之身分、地
      位及經濟能力，認原告各請求慰撫金每人十萬元，尚嫌過高，應核減為原告丁○○二萬元，原告丙○○五萬元，原告乙○○四萬元，方屬適當。
三、綜上所述，被告應賠償原告丁○○共為二萬零八百四十元（840＋20000＝20840
    ）；應賠償原告丙○○共為九萬三千四百三十四元（36991＋12886／2＋50000＝
    93434）；應賠償原告乙○○共為六萬三千一百六十八元（16725＋12886／2＋
    40000＝63168）。惟查被告業已給付原告丙○○、乙○○共二萬元醫療等費用，
    業據原告自承在卷，是此部分自應予以扣除。又按債權人向連帶債務人中之一人
    免除債務而無消滅全部債務之意思表示者，除該債務人應分擔之部分外，他債務
    人仍不免其責任，民法第一百八十五條第一項、第二百七十六條第一項分別定有
    明文。查被告為訴外人科洋機械有限公司之受僱人，因執行職務而發生本事故，
    原應與訴外人科洋機械有限公司負共同侵權行為責任，惟於訴訟進行中，原告丙○○、乙○○與訴外人科洋機械有限公司成立訴訟外和解，和解書並記明由訴外
    人科洋機械有限公司賠償原告丙○○、乙○○七萬五千元後，原告丙○○、乙○○應撤回對科洋機械有限公司之附帶民事訴訟之訴，但不包括被告甲○○部分，
    有和解書一紙附在卷可稽。則在實體上，應認原告僅拋棄其對科洋機械有限公司
    應允賠償金額部分之請求，而無免除其他債務人連帶賠償債務之意思，依前揭民
    法第二百七十六條第一項規定，除科洋機械有限公司應分擔之部分外，被告甲○○雖仍不免其責任，但依民法第二百七十四條所定，因同為連帶債務人之科洋機
    械有限公司已經清償七萬五千元予原告丙○○、乙○○，致此部分債務消滅，因
    此被告甲○○此部分自可同免責任。從而，原告三人本於侵權行為之法律關係，
    原告丁○○請求於二萬零八百四十元範圍內；原告丙○○請求於四萬五千九百三
    十四元（00000－00000－00000＝45934）範圍內；原告乙○○請求於一萬五千六
    百六十八元（00000－00000－00000＝15668）範圍內為有理由，應予准許；至於
    逾上開金額之請求部分，於法不合，應予駁回。
四、原告陳明願供擔保，聲請宣告假執行，就其勝訴部分，核無不合，爰酌定相當擔
    保金額准許之；至原告敗訴部分，其假執行之聲請已失所附麗，應併予駁回。
五、據上論結，本件原告之訴為一部有理由，一部無理由，依民事訴訟法第四百三十
    六條第二項、第三百八十五條第一項前段、第七十九條但書、第三百九十條第二
    項，判決如主文。
中      華      民      國    九十二    年      四      月    二十九    日
                                  臺灣新竹地法院新竹簡易庭
~B法      官  楊明箴
右為正本，係照原本作成。
如對本判決上訴，須於判決送達後廿日內向本院提出上訴狀。
~B法院書記官  許麗汝
中      華      民      國    九十二    年      四      月    二十九    日


司法院資訊處製作；財團法人民間司法改革基金會備份。
